【裁判字號】    89,上易,1008
【裁判日期】    890816
【裁判案由】    損害債權
【裁判全文】
臺灣高等法院高雄分院刑事判決          八十九年度上易字第一八號
    上  訴  人
    即自  訴人  丙○○
    被      告  甲○○
          （原名李奇興）
右上訴人因被告損害債權案件，不服臺灣高雄地方法院八十九年度自字第一二四號中
華民國八十九年五月三十日第一審判決，提起上訴，本院判決如左：
      主      文
原判決撤銷。
本件自訴不受理。
      理      由
一、自訴意旨略以：被告甲○○（原名李奇興）簽發以自己為付款人之本票二張，發
    票日均為民國八十七年二月十日，到期日分別為八十七年三月十五日、八十八年
    二月十日，票面金額分別為新台幣（下同）六十五萬元、一十二萬元，詎到期提
    示均不獲兌現，自訴人向鈞院民事庭申請本票准許強制執行，業經鈞院於八十七
    年四月七日裁定准許，經八十七年四月二十七日上午十時四十分被告收受民事裁
  定，被告乙知其財產將受強制執行之際意圖損害債權人之債權，竟將其所有坐落
    高雄縣大社鄉○○段一二九三地號土地及其上建物即門牌號碼高雄縣大社鄉○○
    路一八０號加強磚造房屋一棟，於八十七年四月十五日以贈與為原因移轉登記予
    其配偶陳淑芬，而生損害於自訴人，因認被告涉犯刑法第三百五十六條之損害債
    權罪云云。
二、按刑法第三百五十六條之損害債權罪，須告訴乃論，刑法第三百五十七條定有乙
    文。又告訴或請求乃論之罪，已不得為告訴或請求者，不得再行自訴。不得起自
    訴而提起者，應諭知不受理之判決，刑事訴訟法第三百二十二條、第三百三十四
    條均有規定。
三、經查自訴人丙○○於原審審理中陳稱：「就是要以這份裁定（臺灣高雄地方法院
    八十七年票字第四四八九號民事裁定）執行時才知道被告已把房屋所有權移轉了
    ，且被告收到裁定後有到我家說我一毛錢也別想拿到。」等語，而上開本票准許
    強制執行事件裁定之日期為八十七年四月七日，被告收到該裁定之日期為八十七
    年四月二十七日，此有上開裁定及送達證書各一份附卷可稽，足證自訴人知悉被
    告犯罪之時間係在八十七年四、五月間，（知悉後未聲請強制執行）乃遲至八十
九年三月三日始提起本件自訴，已逾六個月之告訴期間，揆諸上開規定，自應諭
    知本件自訴不受理之判決。
四、原審未察，遽為本件被告無罪之判決，尚有未洽，自訴人上訴意旨，仍執前詞，
    指摘原判決不當，雖無理由，但原判決既有上開可議之處，自仍應由本院將原判
    決撤銷改判，另為本件自訴不受理之判決。
五、被告經合法傳喚，無正當理由不到庭，爰不待其陳述逕行判決。
據上論結，應依刑事訴訟法第三百六十九條第一項前段、第三百七十一條、第三百六
十四條、第三百三十四條，判決如主文。
中    華    民    國     八十九     年       八       月     十六   日
                              臺灣高等法院高雄分院刑事第九庭
                                  審判長法官  張乙松
                                        法官  江泰章
                                        法官  任森銓
右正本證乙與原本無異。
不得上訴。
                                      書記官  張文斌
中    華    民    國     八十九     年       八       月    十八    日
                                                                 Ｊ


司法院資訊處製作；財團法人民間司法改革基金會備份。
